臺灣高等法院刑事裁定
111年度抗字第1668號
抗  告  人  
即受 刑 人  柯協宏



上列抗告人因違反毒品危害防制條例案件，不服臺灣新北地方法
院中華民國111年9月28日所為撤銷緩刑之裁定（111年度撤緩字
第194號），提起抗告，本院裁定如下：
    主  文
抗告駁回。 
    理  由
一、原裁定意旨略以：
　㈠受刑人因違反毒品危害防制條例案件，經臺灣臺北地方法院
    以109年度審易字第2777號判處有期徒刑2月，緩刑2年，緩
    刑期間自民國110年3月11日起至112年3月10日止，並應自11
    0年5月25日起，按月於每月25日前給付公庫新臺幣（下同）
    5千元，而於110年3月11日確定。嗣經臺灣臺北地方檢察署
    （下稱臺北地檢署）檢察官以110年5月4日北檢欽敏110執緩
    字第454號函，通知受刑人應依上開判決內容支付公庫前述
    款項，惟受刑人僅於110年8月25日給付1筆2萬元後，即未再
    繼續支付而未履行上述負擔，經臺北地檢署以111年3月21日
    北檢邦敏110執緩454字第1119024854號、111年4月24日北檢
    邦敏110執緩454字第1119035835號、111年4月26日北檢邦敏
    110執緩454號發函通知受刑人至該署執行科報到繳納餘款3
    萬元，然受刑人收受通知後逾期仍未履行，並於111年4月15
    日臺北地檢署承辦股書記官致電詢問其為何經通知仍未繳款
    ，答稱其無力繳納等情，有上開刑事判決書、本院被告前案
    紀錄表、臺北地檢署上開函文暨送達證書、臺北地檢署受理
    民眾電話聲請事項紀錄表各1份附卷可稽，是受刑人顯有違
    反刑法第74條第2項第4款所定緩刑負擔之情形。
　㈡又經原審傳喚受刑人到庭陳述意見，惟其經合法通知無正當
    理由未到庭，亦未以書狀或其他方式為任何聲明或主張，有
    送達證書2紙在卷為憑。參以原確定判決所定之緩刑條件係
    經受刑人與檢察官達成協商合意，在協商合意內為協商判決
    ，受刑人既同意以前述方式給付公庫，對於給付金額、日期
    等，必已經過審慎評估自身經濟狀況、工作所得及個人收入
    等情狀，認確能如期履行後始為承諾，且原確定判決已明確
    記載如受刑人未遵循該項緩刑負擔所命之給付而情節重大者
    ，檢察官得聲請撤銷該緩刑宣告之意旨，惟受刑人於獲緩刑
    宣告確定後，僅向公庫支付2萬元，餘款3萬元迄今仍未給付
    ，復經原審詳閱全卷資料，亦查無其有何提出正當事由表示
    不能履行前述負擔或有不能履行之虞之證據，堪認顯有履行
    可能，卻故意不履行或無正當事由拒絕履行，違反前述緩刑
    宣告所命應履行之負擔，情節重大。是原審認原宣告之緩刑
    已難收預期效果，而有執行刑罰之必要。從而，本件聲請為
    有理由，自應撤銷受刑人上開緩刑之宣告等語。
二、抗告意旨略以：
　　抗告人在新竹台積電工作，不能帶手機，所以未接到法院電
    話，在新竹也沒有辦法收到法院單子，並非故意不繳罰金，
    希望可以再給予機會，並會準時繳罰金云云。
三、按緩刑宣告，得斟酌情形，命犯罪行為人向公庫支付一定之
    金額；受緩刑之宣告而有違反第74條第2項第1款至第8款所
    定負擔情節重大，足認原宣告之緩刑難收其預期效果，而有
    執行刑罰之必要者，得撤銷其宣告，刑法第74條第2項第4款
    、第75條之1第1項第4款分別定有明文。至所謂「情節重大
    」，當從受判決人自始是否真心願意接受緩刑所附帶之條件
    ，或於緩刑期間中是否顯有履行負擔之可能，卻隱匿或處分
    其財產、故意不履行、無正當事由拒絕履行或顯有逃匿之虞
    等情事而言。準此，上揭「得」撤銷緩刑之情形，法官應依
    職權本於合目的性之裁量，及依比例原則妥適審酌被告於緩
    刑期間內違反應遵守事項之情節是否重大、原宣告之緩刑是
    否已難收其預期之效果，而確有執行刑罰之必要，資以決定
    該緩刑宣告是否應予撤銷。
四、經查：
  ㈠抗告人即受刑人柯協宏因違反毒品危害防制條例案件，經臺
    灣臺北地方法院以109年度審易字第2777號判決判處有期徒
    刑2月，如易科罰金，以1千元折算1日，緩刑期間為110年3
    月11日至112年3月10日，並應自110年5月25日起，按月於每
    月25日前給付公庫5千元，而於110年3月11日確定在案。嗣
    經臺北地檢署通知抗告人應於110年5月25日、110年8月25日
    辦理繳納緩刑判決金事宜，惟其僅於110年8月25日給付1筆2
    萬元後，即未再繼續支付而未履行上述負擔，迄逾判決確定
    1年之時間後，臺北地檢署再通知抗告人應於111年4月12日
    、111年5月20日辦理繳納緩刑判決金事宜，惟其仍未到案繳
    款。又承辦書記官於抗告人未遵期繳納應付款項後，曾於11
    1年4月15日撥打電話聯絡詢問為何不來署繳判決金，然其稱
    ：「我現在沒有錢繳」等語，由上可知，抗告人未遵期履行
    緩刑之條件，臺北地檢署檢察官已一再展延履行期限，並有
    合理之放寬，此有臺北地檢署通知函、送達證書、自行收納
    款項收據、受理民眾電話聲請事項紀錄表、本案判決書及本
    院被告前案紀錄表等在卷可稽（見111年度執聲字第1157號
    卷，本院卷第13頁），自堪認定。
　㈡抗告人自受通知履行上開緩刑條件起，經一再通知督促與展
    延後，迄至原審通知抗告人應於111年8月15日接受訊問，惟
    其未到庭，亦未繳納剩餘3萬元，有原審送達證書、訊問筆
    錄、原審及臺北地檢署函文等附卷可稽（見原審卷第19、21
    、29、35、37頁）。復參以本案判決中附記事項業已載明：
    「被告於本案緩刑期間，倘違反上開負擔，情節重大，足認
    有執行刑罰之必要，得依刑法第75條之1第1項第4款規定撤
    銷其緩刑之宣告」等情，抗告人就違反緩刑條件之效果，知
    之甚詳，卻仍未履行。遑論本案判決早於110年3月11日確定
    ，檢察官亦寬限至本案判決確定1年後始於111年3月21日第2
    次通知受抗告人到案執行，顯已給予抗告人極其充裕籌措期
    間，而抗告人經合法通知無正當理由未到庭，更未以書狀或
    其他方式提出說明不能履行前述負擔之事由，足認抗告人未
    因受緩刑之宣告而自我警惕，且未因緩刑之寬典而有所省悟
    ，堪認其違反緩刑所定負擔，確屬情節重大，使原為促使惡
    性輕微之偶發犯、初犯改過自新而為緩刑之宣告，已難收其
    預期效果，確有應執行刑罰以收懲戒之必要。原審因而認定
    抗告人有刑法第75條之1第1項第4款所定之情形，依法撤銷
    其所受緩刑之宣告，經核並無違誤。
  ㈢綜上所述，原審就如何認定本案宣告之緩刑已難收預期效果
    ，有執行刑罰之必要，經裁量後撤銷抗告人緩刑宣告，業已
    詳敘所憑認定之理由，揆諸前揭說明，合於刑法第75條之1
    第1項第4款所定情形。抗告意旨所辯顯係推諉之詞，尚難認
    得維持緩刑之寬典，要無理由，應予駁回。至本案撤銷緩刑
    宣告後，檢察官得斟酌情形依法執行有期徒刑或准予抗告人
    易科罰金或易服社會勞動，併此敘明。
五、據上論斷，應依刑事訴訟法第412條，裁定如主文。
中　　華　　民　　國　　111 　年　　11　　月　　8 　　日
                  刑事第二十三庭審判長法　官  許永煌
                                      法　官  雷淑雯
                                      法　官  吳定亞
以上正本證明與原本無異。
不得再抗告。
                                      書記官  郭侑靜
中　　華　　民　　國　　111 　年　　11　　月　　9 　　日